臺灣高等法院臺中分院刑事判決　　　　100年度上訴字第806號
上　訴　人
即　被　告　顏宏森
上列上訴人因違反毒品危害防制條例案件，不服臺灣臺中地方法
院99年度訴字第3264號中華民國100年1月31日第一審判決（起訴
案號：臺灣臺中地方法院檢察署99年度毒偵字第2913號），提起
上訴，本院判決如下：
    主  文
上訴駁回。
    理  由
一、依刑事訴訟法第350條、第361條、第362條、第367條規定，
    不服地方法院之第一審判決而上訴者，須提出上訴書狀，並
    應敘述具體理由，為上訴必備之程式；其所提出之書狀未敘
    述上訴理由，或僅曾以言詞陳述上訴理由者，均應於上訴期
    間屆滿後二十日內補提理由書於第一審法院。第一審法院經
    形式審查，認逾期未補提上訴理由者，應定期間先命補正；
    逾期未補正者，為上訴不合法律上之程式，應以裁定駁回。
    倘已提出上訴理由，但所提非屬具體理由者，則由第二審法
    院以上訴不合法律上之程式，判決駁回。而所謂具體理由，
    必係依據卷內既有訴訟資料或提出新事證，指摘或表明第一
    審判決有何採證認事、用法或量刑等足以影響判決本旨之不
    當或違法，而構成應予撤銷之具體事由，始克當之（例如：
    依憑證據法則具體指出所採證據何以不具證據能力，或依憑
    卷證資料，明確指出所為證據證明力之判斷如何違背經驗、
    論理法則）；倘僅泛言原判決認定事實錯誤、違背法令、量
    刑失之過重或輕縱，而未依上揭意旨指出具體事由，或形式
    上雖已指出具體事由，然該事由縱使屬實，亦不足以認為原
    判決有何不當或違法者（例如：對不具有調查必要性之證據
    ，法院未依聲請調查亦未說明理由，或援用證據不當，但除
    去該證據仍應為同一事實之認定），皆難謂係具體理由，俾
    與第二審上訴制度旨在請求第二審法院撤銷、變更第一審不
    當或違法之判決，以實現個案救濟之立法目的相契合，並節
    制濫行上訴（最高法院97年度臺上字第892號判決意旨可資
    參照）。又理由是否具體，則屬第二審法院審查之範圍，不
    在命補正之列，亦即上訴書狀已記載理由，並有具體之敘述
    時，其上訴既屬合法，第二審法院固應就其理由之是否可取
    ，為實體之審理及判斷；如認其上訴書狀雖記載理由，但並
    未具體敘述時，則無須再命補正，可逕認其上訴不合法，以
    判決駁回之（此有最高法院97年度臺上字第1281號判決意旨
    可參）。
二、本案上訴人即被告顏宏森（下稱被告）不服原審判決提起上
    訴，其上訴理由略以：被告於檢察官訊問及原審審理時均坦
    承犯行，原審所判處之有期徒刑一年，實有違比例原則，量
    刑不當云云。
三、經查，按刑罰之量定，屬法院自由裁量之職權行使，應審酌
    刑法第57條所列各款事由及一切情狀，為酌量輕重之標準，
    並非漫無限制；量刑輕重係屬事實審法院得依職權自由裁量
    之事項，苟已斟酌刑法第57條各款所列情狀而未逾越法定刑
    度，不得遽指為違法；且在同一犯罪事實與情節，如別無其
    他加重或減輕之原因，下級審量定之刑，亦無過重或失輕之
    不當情形，則上級審法院對下級審法院之職權行使，原則上
    應予尊重（最高法院72年臺上字第6696號、75年臺上字第70
    33號判例及85年度臺上字第2446號判決意旨參照）。原審以
    被告罪證明確，構成累犯，並審酌被告歷經毒品戒治之保安
    處分，復有多次毒品前科，仍未能徹底戒除毒癮，足見其意
    志不堅，惟施用毒品係戕害自身健康及犯後態度尚可等一切
    情狀，量處被告有期徒刑一年，原審顯係本於被告之責任為
    基礎，並已具體斟酌刑法第57條所列情形而為量定，並未偏
    執一端，而有失之過重之情事，依上開最高法院判例、判決
    意旨，不得遽指為違法。況且，本院審酌被告有多次因施用
    毒品案件，經觀察勒戒、強制戒治、法院判處有期徒刑，且
    曾因施用第一、二級毒品案件，經臺灣臺中地方法院以九十
    六年度訴字第三六九七號判處有期徒刑十一月、七月，定應
    執行有期徒刑一年四月確定之事實，有臺灣高等法院被告前
    案紀錄表1份存卷可按，是被告已有多次因施用毒品而被查
    獲、判決、執行之情事，其不知自我戒惕，仍再犯本案之施
    用第一級毒品罪，被告並未戒除毒癮之決心，難認有悔悟之
    心，原審審酌被告之品行、犯後態度，因而酌情加重科處有
    期徒刑一年，且此與施用第一級毒品罪之法定刑相較，仍處
    從低度量刑，並無過重之情形，被告上訴意旨指原審判決量
    刑顯屬過重云云，尚有誤會。
四、綜上所述，本院依形式上觀察認原審判決認事用法並無違法
    或不當之處，量刑亦屬妥適，被告上訴理由並未依據卷內既
    有訴訟資料或提出新事證，指摘或表明第一審判決有何採證
    認事、用法或量刑等足以影響判決本旨之不當或違法，而構
    成應予撤銷之具體事由，自非屬得上訴第二審之具體理由。
    依上揭法律規定及判決意旨，被告提起之第二審上訴不合法
    律上程式，爰不經言詞辯論，判決駁回上訴。
據上論斷，應依刑事訴訟法第367條前段、第372條，判決如主文
。
中    華    民    國   100    年    5     月    2     日
            刑事第十二庭 審判長法  官  康  應  龍
                               法  官  黃  家  慧
                               法  官  楊  真  明
以上正本證明與原本無異。
如不服本判決應於收受送達後10日內向本院提出上訴書狀，其未
敘述上訴理由者，並得於提起上訴後10日內向本院補提理由書狀
（均須按他造當事人之人數附繕本）「切勿逕送上級法院」。
                               書記官  李  淑  芬
中    華    民    國   100    年    5     月    2     日